臺灣彰化地方法院民事裁定　　　　　 100年度司財管字第39號
聲　請　人　彰化商業銀行股份有限公司
法定代理人　陳淮舟
關　係　人　陳洪碧霞
上列聲請人聲請為被繼承人陳清層選任遺產管理人事件，本院裁
定如下：
    主  文
選任陳洪碧霞為被繼承人陳清層（男，民國22年7月21日出生，
民國99年11月24日死亡，身分證統一編號：Ｚ000000000號，生前
籍設臺灣省彰化縣芳苑鄉建平村8鄰文明巷6號）之遺產管理人。
程序費用由被繼承人陳清層之遺產負擔。
    理  由
一、本件聲請意旨略以：聲請人係被繼承人陳清層之債權人，被
    繼承人於民國99年11月24日死亡，其全體繼承人均已拋棄繼
    承而無遺產管理人，致聲請人之債權無法行使，為保障權益
    ，爰依民法第1178條第2項向法院聲請選任遺產管理人等語
    。
二、按：繼承開始時，繼承人之有無不明者，而無親屬會議或親
    屬會議未於法院所定六個月以上期限內選定遺產管理人者，
    利害關係人或檢察官，得聲請法院選任遺產管理人，此觀民
    法第1177條、1178條規定可知。
三、次按：先順序繼承人均拋棄其繼承權時，由次順序之繼承人
    繼承；其次順序繼承人有無不明或第四順序之繼承人均拋棄
    其繼承權者，準用關於無人承認繼承之規定，民法第1176條
    第6項定有明文。
四、查：聲請人主張之事實，業據提出被繼承人陳清層之除戶戶
    籍謄本影本、繼承系統表、土地謄本、本院91年度執字第
    3814號債權憑證影本、本院家事法庭100年5月6日彰院賢家
    康100年度司繼13字第1000016138號函影本為證，並經本院
    依職權調取本院100年度司繼字第13號拋棄繼承卷宗，經核
    無訛，堪信屬實，且與上開規定並無違誤，故聲請人選任遺
    產管理人之聲請應予准許。
五、次查：本院審酌陳洪碧霞（女，民國23年1月2日出生，身分
    證統一編號：Ｚ000000000號，籍設臺灣省彰化縣芳苑鄉建平
    村8鄰文明巷6號）為被繼承人陳清層之配偶，雖已拋棄繼承
    ，惟其與被繼承人關係密切，被繼承人死亡時又與之生前為
    同一戶籍地，且同意擔任本件遺產管理人，此有同意書在本
    案卷內、戶籍謄本在本院100年度司繼字第13號卷內可稽，
    衡情其對於被繼承人之債權債務關係應較他人清楚，應堪勝
    任遺產管理之務，故選任陳洪碧霞為被繼承人之遺產管理人
    。
六、依非訟事件法第157條，爰裁定如主文。
七、如對本裁定抗告，須於裁定送達後10日之不變期間內，向本
    院提出抗告狀，並繳納抗告費新臺幣1,000元。
中    華    民    國   100    年    10    月    25    日
                  家事法庭      司法事務官  康景翔